# 可变对价与应付客户款项的联系与区别？

提问人：zoujiecpa 时间：2020-09-08 14:40:08
请教陈老师：新收入准则中可变对价与应付客户款项的联系与区别？实务中总是混淆，请老师指点！！！感激不尽！！！{:1_388:}{:1_388:}

回答人：chenyiwei
可变对价和应付客户对价都可能涉及到向客户支付或退还一定的款项，但主要区别：
1 、应付客户对价必须涉及向客户支付的款项，但可变对价的体现方式是多样的，除了向客户退还或支付款项以外还会涉及其他形式，如调整或减免价款等。
2 、可变对价的金额不确定，取决于本企业的履约情况或者客户对本企业商品的使用情况等本企业不能控制或完全控制的因素；但应付客户对价的金额通常是确定的。
3 、可变对价所针对的是合同中约定的履约义务，而应付客户对价还可能针对其他与履约义务无关的事项，如从客户或其关联方获取商品或劳务。

提问人：zico9999 时间：2021-01-06 09:42:00
陈版：针对运输企业操作过程中造成客户货物损失而产生的索赔，我大致做了如下分析，望指教！
1 、客户价内对账、净额开票结算，按照新收入准则“可变对价”原则，冲减相关项目收入金额；
2 、客户价外单独开票结算，由于客户未提供其他可明确区分的商品或服务，且该事项与提供的服务密切相关，按照新收入准则“可变对价”原则在所属项目相关订单收入确认时点，冲减索赔金额；相关分录：借记“应收账款”、“应交增值税—进项税额”，贷记“主营业务收入”（红字）；
3 、最终收货人（非企业客户）因运输服务造成货物破损，直接向运输企业开票结算，该情形属于新收入准则 “应付客户对价”，应当将该应付对价冲减交易价格，并在确认相关收入与支付（或承诺支付）客户对价二者孰晚的时点冲减当期收入；相关分录：借记“应交增值税—进项税额”，贷记“主营业务收入”（红字）、“其他应收款—买赔款项”等；若获取了破损货物处置权，则按照市场价格借记“库存商品/原材料/低值易耗品等”，贷记“营业外支出-项目买赔支出”；处置后借记“应收账款”，贷记“其他业务收入”、“应交增值税-销项税额”，相应成本转入“其他业务成本”；或直接转入“修缮费”等科目；

回答人：chenyiwei
基本可以这样理解。